【裁判字號】    98,台上,547
【裁判日期】    980212
【裁判案由】    違反槍砲彈藥刀械管制條例
【裁判全文】
最高法院刑事判決              九十八年度台上字第五四七號
上  訴  人  甲○○
選任辯護人  陳培仁律師
            彭明律師
上列上訴人因違反槍砲彈藥刀械管制條例案件，不服台灣高等法
院中華民國九十五年五月二十二日第二審更審判決（九十四年度
上更(一)字第八四五號，起訴案號：台灣基隆地方法院檢察署九十
年度偵字第四０九０號），提起上訴，本院判決如下：
    主  文
上訴駁回。
    理  由
一、未經許可寄藏手槍部分：
按刑事訴訟法第三百七十七條規定，上訴於第三審法院，非以判
決違背法令為理由，不得為之。是提起第三審上訴，應以原判決
違背法令為理由，係屬法定要件。如果上訴理由書狀並未依據卷
內訴訟資料，具體指摘原判決不適用何種法則或如何適用不當，
或所指摘原判決違法情事，顯與法律規定得為第三審上訴理由之
違法情形，不相適合時，均應認其上訴為違背法律上之程式，予
以駁回。本件原審經審理結果，認為上訴人甲○○違反槍砲彈藥
刀械管制條例犯行明確，因而撤銷第一審關於此部分所為科刑之
判決，改判仍論處上訴人未經許可，寄藏手槍罪刑，已詳敘其調
查、取捨證據之結果及憑以認定犯罪事實之心證理由。從形式上
觀察，原判決關於此部分並無足以影響判決結果之違法情形存在
。又第三審為法律審，應依第二審判決所確認之事實為基礎，據
以判斷第二審判決是否違背法令。上訴人上訴意旨略稱：原判決
就上訴人未經許可，寄藏手槍部分，雖以上訴人符合自首規定，
而撤銷第一審量處上訴人有期徒刑五年六月，併科罰金新台幣（
下同）十萬元之判決，改判量處上訴人有期徒刑五年二月，併科
罰金十萬元。但對於未發覺之罪自首而受裁判者，減輕其刑；有
期徒刑、拘役、罰金減輕者，減輕其刑至二分之一。但同時有免
除其刑之規定者，其減輕得減至三分之二；有期徒刑加減者，其
最高度及最低度同加減之，修正前刑法第六十二條、刑法第六十
六條、第六十七條分別定有明文。原審上開部分，未於上開刑度
範圍內量處上訴人有期徒刑及罰金，自有判決適用法則不當之違
法云云。惟查：刑法第六十六條規定有期徒刑減輕者，減輕其刑
至二分之一，但同時有免除其刑之規定者，其減輕得減至三分之
二，所謂減輕其刑至二分之一或三分之二者，係指減刑之最高度
以二分之一或三分之二為限，並就法定本刑減輕而言，在二分之
一或三分之二限度之內，究應減幾分之幾，法院於裁判時本有自
由裁量之權，並非一律均須減至二分之一或三分之二始為合法。
原審就上訴人未經許可，寄藏手槍部分，量處上訴人有期徒刑五
年二月，併科罰金十萬元，並未軼出依槍砲彈藥刀械管制條例第
十八條第一項前段規定自首減輕其刑後之法定刑度，復未濫用其
自由裁量之權限，要無判決適用法則不當之違法可言。上訴意旨
執以指摘，顯與法律規定得為第三審上訴理由之違法情形，不相
適合。其此部分之上訴違背法律上之程式，應予駁回。
二、傷害部分：
按最重本刑為三年以下有期徒刑、拘役或專科罰金之罪，經第二
審判決者，不得上訴於第三審法院，刑事訴訟法第三百七十六條
第一款定有明文。上訴人被訴傷害部分，原審係依刑法第二百七
十七條第一項論處罪刑，該罪最重本刑為三年有期徒刑，依上開
說明，既經第二審判決，自不得上訴於第三審法院。上訴人復就
此部分一併提起上訴，顯為法所不許，亦應予駁回。
據上論結，應依刑事訴訟法第三百九十五條前段，判決如主文。
中    華    民    國  九十八  年    二    月   十二   日
                      最高法院刑事第四庭
                          審判長法官  張  淳  淙
                                法官  劉  介  民
                                法官  張  春  福
                                法官  蔡  彩  貞
                                法官  林  俊  益
      本件正本證明與原本無異
                                      書  記  官
中    華    民    國  九十八  年    二    月   十七   日
                                                     ｍ


司法院資訊處製作；財團法人民間司法改革基金會備份。
